【裁判字號】    98,審抗,346
【裁判日期】    981130
【裁判案由】    本票裁定
【裁判全文】
臺灣臺北地方法院民事裁定             98年度審抗字第346號
抗  告  人  甲○○
            乙○○
相  對  人  中國信託商業銀行股份有限公司
法定代理人  丙○○○○
上列當事人間請求本票裁定事件，抗告人對於民國98年10月12日
本院所為98年度司票字第20903號裁定提起抗告，本院裁定如下
：
    主  文
抗告駁回。
抗告程序費用新臺幣壹仟元由抗告人連帶負擔。
    理  由
一、按執票人向本票發票人行使追索權時，得聲請法院裁定後強
    制執行，二人以上在票據上共同簽名時，應連帶負責，票據
    法第123條、第5條第2項分別定有明文。又本票執票人，依
    前開規定，聲請法院裁定許可對發票人強制執行，性質上係
    屬非訟事件，此項聲請之裁定及抗告法院之裁定，僅依非訟
    事件程序以審查強制執行許可與否，並無確定實體上法律關
    係存否之效力，如發票人就票據債務之存否有爭執時，應由
    發票人另提起確認之訴，以資解決，此有最高法院57年台抗
    字第76號判例意旨可資參照。
二、本件相對人主張其執有抗告人於民國97年7月31日所共同簽
    發面額為美金（下同）150萬元，付款地為相對人公司事務
    所，利息未約定，免除作成拒絕證書，到期日未載之本票一
    紙，詎於98年7月31日經提示僅支付其中部分外，其餘17,96
    3.44元未獲付款，為此聲請原法院裁定就上開金額及依法定
    年息計算之利息准予強制執行等情，業據提出與所述相符之
    本票為證。
三、本件抗告意旨略以：並無此情事，抗告人並未開立系爭本票
    。為此，爰依法提起抗告，請求准廢棄原裁定等語。
四、經查，法院就本票裁定事件僅就本票是否具備形式要件而為
    審查，本件原審法院依非訟事件程序審查，認系爭本票已符
    合票據法第123條之規定，而為准予強制執行之裁定，經核
    並無違誤。至於本件抗告人所陳並無此情事，抗告人並未開
    立系爭本票等情，經核均係屬實體法上權利義務關係存否之
    爭執，依上開說明，非本件非訟程序所得加以審究。準此，
    原審法院據此裁定系爭本票准予強制執行，並無不當，本件
    抗告人以上開事由提起抗告，洵無足採。抗告意旨指摘原裁
    定不當，求予廢棄，委無理由，應予駁回。
五、據上論結，本件抗告為無理由，爰依非訟事件法第21條第2
    項、第24條第1項、第46條，民事訴訟法第495條之1第1項、
    第449條第1項、第85條第2項，裁定如主文。
中    華    民    國    98    年    11    月    30    日
                  民事第六庭    法  官  朱漢寶
                                        賴錦華
                                        陶亞琴
以上正本係照原本作成
如不服本裁定應於送達後10日內向本院提出抗告狀，並繳納抗告
費新臺幣1,000元，對於本件裁定再為抗告，僅得以其適用法規
顯有錯誤為理由，並經原法院之許可者為限。
中    華    民    國    98    年    11    月    30    日
                                書記官  曹瓊文

司法院資訊處製作；財團法人民間司法改革基金會備份。
